【裁判字號】    97,交抗,68
【裁判日期】    970220
【裁判案由】    聲明異議
【裁判全文】
臺灣高等法院臺南分院交通事件裁定    97年度交抗字第68號
抗  告  人
即受處分人  甲○○
上列抗告人即受處分人因道路交通管理處罰條例案件，不服臺灣
臺南地方法院中華民國97年1月11日裁定（96年度交聲字第863號
；嘉義區監理所台南監理站96年9月18日所為之裁決處分案號：
嘉監南字第裁74-S00000 000號），提起抗告，本院裁定如下：
    主     文
抗告駁回。
    理     由
一、原處分意旨略以：受處分人即異議人甲○○（下稱異議人）
    所有車牌號碼Ｅ三－三八九五號自小客車，於民國（下同）
    九十六年九月十一日十五時許，在台南市○○路、府緯街口
    ，使用註銷之牌照行駛之違規事實，嗣經台南市警察局交通
    隊員警掣單舉發後，再由原處分機關即交通部公路總局嘉義
    區監理所台南監理站以違規事實明確，依照道路交通管理處
    罰條例（下稱處罰條例）第十二條第一項第四款、同條第二
    項之規定，裁處異議人罰鍰新臺幣（下同）三千六百元，並
    扣繳牌照。
二、本件異議及抗告意旨略以：異議人是因為沒有收到汽車檢驗
    通知，所以不知道上開車輛牌照業經註銷才會使用該車輛，
    因而被開單處罰異議人覺得很冤枉，為此聲明異議等語。因
    不服原審之裁定，向本院提起抗告意旨略以：因祖母年邁不
    清楚重要信件，沒有傳達此訊息，伊係在不知情之情況下駕
    駛註銷牌照之車輛云云。
三、按汽車使用註銷之牌照行駛者，處汽車所有人三千六百元以
    上一萬零八百元以下罰鍰，並禁止其行駛，且牌照扣繳，處
    罰條例第十二條第一項第四款、同條第二項分別定有明文。
    復按處理違反道路交通管理事件，有關文書送達之程式，依
    行政程序法之規定，為道路交通管理事件統一裁罰基準及處
    理細則第五條所明定。又按送達於應受送達人之住居所、事
    務所或營業所為之；於應送達處所不獲會晤應受送達人時，
    得將文書付與有辨別事理能力之同居人、受僱人或應送達處
    所之接收郵件人員，行政程序法第七十二條第一項前段、第
    七十三條第一項亦定有明文。
四、經查：
  (一)本件抗告人甲○○（即異議人）所有之Ｅ三－三八九五號自
    小客車於上開時、地，有使用註銷牌照行駛之違規事實，有
    卷附臺南市警察局南市警交字第S00000000號舉發違反道路
    交通管理事件通知單在卷可參。
  (二)抗告人上揭車輛前因不依限期參加定期檢驗之違規行為，案
    經交通部公路總局嘉義區監理所台南監理站於九十五年三月
    二十日以嘉監南字第裁00-000000000號裁決書處罰鍰一千四
    百元，並註銷牌照，有卷附上開裁決書影本及汽車車籍查詢
    單可佐。又抗告人之住所係「臺南市○○區○○街九十一號
    」，且自八十八年十一月九日起迄今均設籍於上址，並無任
    何遷徙紀錄，有個人基本資料查詢結果單在卷可按。上開註
    銷牌照之裁決書並已於九十五年三月二十一日以掛號郵寄送
    達異議人上開住所，且經抗告人甲○○之祖母黃秀蓮簽名收
    受，有送達證書影本附卷可稽，核與抗告人於原審九十六年
    十二月五日調查時供稱：「（黃秀蓮與你的關係？）是我祖
    母。」、「（汽車檢驗通知由祖母代收，有何意見《提示並
    告以要旨》？）…我祖母不知道事情的嚴重性。」等語（見
    原審該日訊問筆錄）相符，故依道路交通管理事件統一裁罰
    基準及處理細則第五條、行政程序法第七十一條之規定，足
    認上開裁決書已生合法送達之效力。從而，抗告人前開所辯
    尚非可採。
五、綜上，抗告人所有之牌照號碼Ｅ三－三八九五號自用小客車
    確有於上開時、地，使用註銷牌照行駛之違規行為既可認定
    ，因而原審適用道路交通管理處罰條例第八十七條第二項、
    道路交通案件處理辦法第十九條之規定，依原處分機關即交
    通部公路總局嘉義區監理所台南監理站所引用處罰條例第十
    二條第一項第四款及同條第二項之規定裁處抗告人三千六百
    元罰鍰並扣繳牌照，認於法並無不當，而駁回其異議。本院
    經核其認事用法，均無不當，裁定亦稱妥適。抗告人抗告意
    旨，猶執前詞，認不知伊之車輛遭註銷云云，為無理由，應
    予駁回
    。
六、據上論斷，應依道路交通案件處理辦法第26條，刑事訴訟法
    第412條，裁定如主文。
中    華    民    國    97    年    2     月    20    日
                  刑事第五庭    審判長法  官  楊明章
                                      法  官  戴勝利
                                      法  官  顏基典
以上正本證明與原本無異。
不得再抗告。
                                      書記官  呂嘉文
中    華    民    國    97    年    2     月    20    日


司法院資訊處製作；財團法人民間司法改革基金會備份。
